臺灣臺北地方法院刑事判決　　　　　　　100年度訴字第320號
公　訴　人　臺灣臺北地方法院檢察署檢察官
被　　　告　陳世達
　　　（原名陳擷文）
選任辯護人　林帥孝律師
上列被告因毒品危害防制條例案件，經檢察官提起公訴（100年
度偵緝字第88號），本院判決如下：
    主  文
陳世達意圖販賣而持有第三級毒品，處有期徒刑壹年柒月，扣案
之第三級毒品愷他命參包（驗餘總淨重壹佰伍拾點玖陸公克，純
質淨重壹佰參拾貳點捌陸公克）、盛裝毒品之外包裝袋參只、拉
K盤貳只、磨K卡壹張、愷他命帳本壹本、電子秤壹台均沒收；又
轉讓第三級毒品，處有期徒刑伍月；又持有第二級毒品，處有期
徒刑肆月，扣案第二級毒品MDMA拾顆（總淨重貳點陸肆公克）沒
收銷燬之。應執行有期徒刑壹年拾壹月，扣案第二級毒品MDMA拾
顆（總淨重貳點陸肆公克）沒收銷燬之，扣案第三級毒品愷他命
參包（驗餘總淨重壹佰伍拾點玖陸公克，純質淨重壹佰參拾貳點
捌陸公克）、盛裝毒品之外包裝袋參只、拉K盤貳只、磨K卡壹張
、愷他命帳本壹本、電子秤壹台均沒收。
    事  實
一、陳世達明知MDMA（3.4-亞甲基雙氧甲基安非他命，俗稱搖頭
    丸）及愷他命（Ketamine，俗稱K他命）分別係毒品危害防
    制條例第2條第2項所規範之第二、三級毒品，依法不得持有
    或販賣、轉讓他人，竟於民國98年11月中旬某日，在臺北市
    某夜店，向真實姓名年籍不詳綽號「猴子」之成年男子，以
    每公克新臺幣（下同）300至500元之代價購入不詳數量MDMA
    後，意圖供己施用而持有之；再於98年12月初某日，在臺北
    市○○○路首席酒店內，向真實姓名年籍不詳綽號「大毛」
    之成年男子，以每公克400元之代價購入不詳數量之愷他命
    後，除供自己施用外，並意圖販賣而持有之，復基於轉讓第
    三級毒品愷他命之犯意，於99年1月21日凌晨2時許，在其位
    於臺北市○○○路409號6樓之2住處內，以每公克400元之原
    購入價格，無償轉讓愷他命2公克予真實年籍不詳綽號「小
    雅」之女子。嗣經警於99年1月21日14時前往陳世達上開住
    處執行拘提，經陳世達同意搜索而查獲，並扣得第三級毒品
    愷他命3包（毛重共計154.15公克，愷他命純質淨重132.86
    公克）、第二級毒品MDMA10顆（黃色圓型藥錠，總淨重2.64
    公克，驗後餘重2.36公克，內含MDMA純質淨重1公克，愷他
    命純質淨重0.07公克）、第三級毒品PMMA（對-甲氧基甲基
    安非他命）5顆（綠色圓型藥錠，總淨重1.66公克，驗後餘
    重1.32公克，內含PMMA純質淨重0.11公克）、拉K盤2只、磨
    K卡1張、愷他命帳本1本、電子磅秤1臺等物，而循線查知上
    情。
二、案經新北市政府警察局移送臺灣板橋地方院檢察署呈請臺灣
    高等法院檢察署核轉臺灣臺北地方法院檢察署檢察官偵查起
    訴。
    理  由
壹、程序部分：
一、被告陳世達於警、偵訊之供述，非出於強暴、脅迫、利誘、
    詐欺、疲勞訊問、違法羈押或其他不正方法取得，依刑事訴
    訟法第156條第1項、第158條之2得採為證據。
二、按被告以外之人於審判外之陳述，雖不符前4條之規定，而
    經當事人於審判程序同意做為證據，法院審酌該言詞陳述或
    書面陳述作成時之情況，認為適當者，亦得為證據。當事人
    、代理人或辯護人於法院調查證據時，知有第159條第1項不
    得為證據之情形，而未於言詞辯論終結前聲明異議者，視為
    有前項之同意，為刑事訴訟法第159條之5所明定。證人蔡文
    軒、蘇昱萍分別於警、偵訊之供、證述，被告於審判期日均
    表示無意見，證人等於警訊之供述本院認為適當，依上述規
    定，均得為證據；渠等於偵查中（具結）證述，核無顯不可
    信之情況，依同法第159條之1第2項皆得為證據。
三、後列非供述證據，均非違法取得之證據，且或係從事業務之
    人於業務上製作之證明文書、記錄文書，核無顯不可信情況
    ，故依同法第158條之4反面解釋、第159條之4第2款得為證
    據；又本院認定事實所引用之下列毒品鑑定書，乃依法定程
    序所為之鑑定，且被告對於證據能力均表示無意見，自有證
    據能力。
貳、實體部分：
一、上開犯罪事實，業據被告陳世達迭於警詢、偵訊及本院審理
    時均坦承不諱，並經證人蔡文軒、蘇昱萍分別於警詢及偵查
    （具結）中證述屬實，復有新北市政府警察局刑事警察大隊
    搜索扣押筆錄及扣押物品目錄表、自願受授索同意書、臺灣
    板橋地方法院檢察署檢察官拘票等件附卷可稽，且有第三級
    毒品愷他命3包（毛重154.15公克）、第二級毒品MDMA10顆
    （黃色圓型藥錠）、第三級毒品PMMA5顆（綠色圓型藥錠）
    、拉K盤2只、磨K卡1張、愷他命帳本1本、電子秤1台等扣案
    可資佐證。而扣案之3包白色晶體（總毛重154.15公克）經
    送鑑定後，檢出確含第三級毒品愷他命成分（驗餘總淨重
    150.96公克，總純質淨重132.86公克）；又扣案之黃色圓形
    藥錠1包（10顆，總淨重2.64公克）經送鑑定後，檢出確含
    MDMA成分（純質總淨重1.00公克）及愷他命成分（純質總淨
    重0.07公克）；扣案綠色圓形藥錠1包（5顆，總淨重1.66
    公克），經鑑定後，檢出確含第3級毒品PMMA成分（純質總
    淨重0.11公克），此有內政部警政署刑事警察局99年3月4日
    刑鑑字第0990013614號鑑定書附卷可憑；準此，被告所購入
    3包的白色晶體，確為第三級毒品愷他命，且純質總淨重約
    為132.86公克，已達毒品危害防制條例第11條第5項犯罪構
    成要件所定的純質淨重20公克標準。再者，被告為警查獲後
    所採集之尿液經送檢驗結果，呈MDMA陰性反應，且扣案毒品
    中檢出MDMA成分之數量不多，顯見被告係單純持有第二級毒
    品MDMA，此有臺灣檢驗科技股份有限公司99年2月4日濫用藥
    物檢驗報告在卷可稽。綜上事證，足認被告前揭任意性自白
    確與事實相符。從而本案事證明確，被告犯行均堪認定，應
    予依法論科。
二、按MDMA、愷他命分屬毒品危害防制條例第2條第2項第2款、
    第3款所定之第二級毒品及第三級毒品，均不得非法轉讓、
    持有純質淨重於20公克以上。是核被告陳世達所為，係犯毒
    品危害防制條例第5條第3項之意圖販賣而持有第三級毒品罪
    、同條例第11條第5項之持有第三級毒品純質淨重20公克以
    上罪、同條例第8條第3項之轉讓第三級毒品罪、同條例第11
    條第2項之持有第二級毒品罪。被告一意圖販賣而持有純質
    淨重20公克以上愷他命之刑為，同時觸犯毒品危害防制條例
    第5條第3項及第11條第5項二罪名，為想像競合犯，應從一
    重意圖轉讓而持有第三級毒品罪。被告所犯上開3罪間，犯
    意各別，行為互殊，應予分論併罰。就被告所犯意圖販賣轉
    讓第三級毒品罪及轉讓第三級毒品罪部份，被告自偵查中至
    審判時均自白不諱，爰依毒品危害防制條例第17條第2項減
    輕其刑。爰審酌被告之生活狀況、知識程度、犯罪方式，及
    犯罪後尚能坦承犯行、態度良好，兼衡毒品戕害人身，一經
    染毒，極易成癮，影響頗為深遠，如任其氾濫、擴散，影響
    國人身心健康及社會秩序，且本件被告無償轉讓毒品，暨被
    告持有毒品數量甚鉅，危害匪淺，被告正值青盛之年，不知
    惕勵向上，明知其害，卻購入並持有本件數量甚鉅之毒品，
    非但戕害個人之身心健康，且對社會治安亦造成潛在之危險
    等一切情狀，分別量處如主文所示之刑，並定應執行之刑，
    以示懲儆。
三、沒收：
（一）按依毒品危害防制條例第18條第1項前段之規定，應予沒
      收銷燬之毒品，以經查獲之第一、二級毒品為限。又毒品
      依其成癮性、濫用性及對社會危害性，共分為四級，上開
      條例並就製造、運輸、販賣、意圖販賣而持有、以非法方
      法使人施用、引誘他人施用及轉讓不同等級之毒品等行為
      ，分別定其處罰。至施用或持有第三、四級毒品，因其可
      罰性較低，故未設處罰之規定，僅就施用及持有第一、二
      級毒品科以刑罰。然鑑於第三、四級毒品均係管制藥品，
      特於同條例第11條之1明定無正當理由，不得擅自持有；
      第18條第1項後段復規定查獲之第三、四級毒品，無正當
      理由而擅自持有者，沒入銷燬之。從而，依同條例第18條
      第1後段應沒入銷燬之毒品，專指查獲施用或持有之第三
      、四級毒品而言；倘係查獲製造、運輸、販賣、意圖販賣
      而持有、以非法方法使人施用、引誘他人施用或轉讓第三
      、四級毒品，既屬同條例相關法條明文規定處罰之犯罪行
      為，即非該條項應依行政程序沒入銷燬之範圍。又同條例
      第19條第1項所定「供犯罪所用或因犯罪所得之物」，係
      指犯第4條至第9條、第12條、第13條或第14條第1項、第2
      項之罪所用或所得之物，不包括毒品本身在內，是尚不得
      援用此項規定為第三、四級毒品之沒收依據。再同條例對
      於查獲之製造、運輸、販賣、意圖販賣而持有、以非法方
      法使人施用、引誘他人施用及轉讓第三、四級毒品之沒收
      ，並無特別規定，如其行為已構成犯罪，則該毒品即屬不
      受法律保護之違禁物，應回歸刑法之適用，依刑法第38條
      第1項第1款之規定沒收之，始為適法（最高法院96年度台
      上字第727號、96年台上字第884號判決意旨參照）。從而
      ，扣案之第三級毒品愷他命3包（驗餘總淨重150.96公克
      ，純質淨重132.86公克），核屬違禁物，應依刑法第38條
      第1項第1款之規定，宣告沒收之。
（二）扣案之第二級毒品MDMA10顆（總淨重2.64公克），不論屬
      於犯人與否，均沒收銷燬之。
（三）至盛裝上開毒品之外包裝袋3只、拉K盤2只、磨K卡1張、
      愷他命帳本1本、電子秤1台，均為被告所有，業據被告供
      承在卷，裝有毒品之包裝袋為供被告盛裝、保存毒品所用
      之物，且不得與毒品分離，而拉K盤2只、磨K卡1張、愷他
      命帳本1本、電子秤1台均為供犯罪所用之物，爰均依刑法
      第38條第1項第2款之規定宣告沒收。
參、據上論斷，應依刑事訴訟法第299條第1項前段，毒品危害防
    制條例第5條第3項、第8條第3項、第11條第2項、第5項、第
    17條第2項、第18條第1項，刑法第11條、第55條、第51條第
    5 款、第38條第1項第1款、第2款，判決如主文。
本案經檢察官林淑玲到庭執行職務。
中    華    民    國    100    年    7    月    11    日
                  刑事第十二庭  審判長法  官  曾正龍
                                      法  官  楊台清
                                      法  官  陳慧萍
上正本證明與原本無異。
如不服本判決應於收受送達後10日內向本院提出上訴書狀，並應
敘述具體理由；其未敘述上訴理由者，應於上訴期間屆滿後20日
內向本院補提理由書（均須按他造當事人之人數附繕本）「切勿
逕送上級法院」。
                                      書記官  黃馨慧
中    華    民    國   100    年    7     月    13    日
附錄本案論罪科刑法條全文：
毒品危害防制條例第5條
意圖販賣而持有第一級毒品者，處無期徒刑或10年以上有期徒刑
，得併科新臺幣7百萬元以下罰金。
意圖販賣而持有第二級毒品者，處5年以上有期徒刑，得併科新
臺幣5百萬元以下罰金。
意圖販賣而持有第三級毒品者，處3年以上10年以下有期徒刑，
得併科新臺幣3百萬元以下罰金。
意圖販賣而持有第四級毒品或專供製造、施用毒品之器具者，處
1年以上7年以下有期徒刑，得併科新臺幣1百萬元以下罰金。
毒品危害防制條例第8條
轉讓第一級毒品者，處1年以上7年以下有期徒刑，得併科新臺幣
1百萬元以下罰金。
轉讓第二級毒品者，處6月以上5年以下有期徒刑，得併科新臺幣
70萬元以下罰金。
轉讓第三級毒品者，處3年以下有期徒刑，得併科新臺幣30萬元
以下罰金。
轉讓第四級毒品者，處1年以下有期徒刑，得併科新臺幣10萬元
以下罰金。
前四項之未遂犯罰之。
轉讓毒品達一定數量者，加重其刑至二分之一，其標準由行政院
定之。
毒品危害防制條例第11條
持有第一級毒品者，處3年以下有期徒刑、拘役或新臺幣5萬元以
下罰金。
持有第二級毒品者，處2年以下有期徒刑、拘役或新臺幣3萬元以
下罰金。
持有第一級毒品純質淨重10公克以上者，處1年以上7年以下有期
徒刑，得併科新臺幣1百萬元以下罰金。
持有第二級毒品純質淨重20公克以上者，處6月以上5年以下有期
徒刑，得併科新臺幣70萬元以下罰金。
持有第三級毒品純質淨重20公克以上者，處3年以下有期徒刑，
得併科新臺幣30萬元以下罰金。
持有第四級毒品純質淨重20公克以上者，處1年以下有期徒刑，
得併科新臺幣10萬元以下罰金。
持有專供製造或施用第一級、第二級毒品之器具者，處1年以下
有期徒刑、拘役或新臺幣1萬元以下罰金。